# 应收账款函证问题

提问人：cfj137 时间：2014-01-02 10:55:32
一个客户的应收账款有 2 亿多，但是每个客户的欠款都只有几十万，采用什么方法函证比较好？

回答人：chenyiwei
1 、筛选出金额相对较大以及性质特殊（如，与对方存在争议及诉讼事项的），作为关键项目发函； 2 、对其余部分，根据风险评估确定样本量，采用统计抽样方法确定发函样本。你所在事务所应该会对审计抽样问题在审计执业规范中作出规定的。